# 会计利润与所得税费用的调整的请假（财务利润为负数）

提问人：氢 气球 qqq_ 时间：2021-08-05 11:33:06
假如一家公司A，本年利润-100，亏损全部是由资产减值损失导致的，那么本年当期所得税应该为(-100+100) 25%=0 ，应该确认递延所得税100 25%=25。那么我有一个疑问，这个由于资产减值损失引起的递延所得税费用应该体现在会计利润与所得税费用的调整的哪一项呢？是我下面的这里吗？我参考了其他人的说法，好像所得税调节过程调整的是永久性差异，所以想请教一下陈版主？谢谢~~
利润总额-100按法定/适用税率计算的所得税费用=-100×25%=-25子公司适用不同税率的影响调整以前期间所得税的影响非应税收入的影响不可抵扣的成本、费用和损失的影响=100×25%=25使用前期未确认递延所得税资产的可抵扣亏损的影响本期未确认递延所得税资产的可抵扣暂时性差异或可抵扣亏损的影响税率调整导致期初递延所得税资产/负债余额的变化所得税费用 0

回答人：chenyiwei
首先要注意：“可抵扣亏损”是依据税务口径的应纳税所得额而言的，所以主帖案例中的可抵扣亏损为零，无“与可抵扣亏损相关的递延所得税资产”。
如果该项资产减值准备相关的可抵扣暂时性差异满足确认递延所得税资产的条件，则其所得税费用合计=当期所得税费用0+递延所得税费用（-25 ）=-25，与会计利润总额-100是成比例的，所以无需特殊的调节。